【裁判字號】    98,易,364
【裁判日期】    980722
【裁判案由】    詐欺
【裁判全文】
臺灣基隆地方法院刑事判決               98年度易字第364號
公  訴  人  臺灣基隆地方法院檢察署檢察官
被      告  甲○○
上列被告因常業詐欺等案件，經檢察官提起公訴（98年度偵字第
2142號），並經本院合議庭裁定由受命法官獨任進行簡式審判程
序，判決如下：
    主  文
甲○○幫助意圖為自己不法之所有，以詐術使人將本人之物交付
，處有期徒刑參月，如易科罰金以新台幣壹仟元折算壹日。緩刑
貳年。
    事實及理由
一、本件事實應更正：「甲○○於民國98年4月8日某時，將其所
    有之臺灣土地銀行基隆分行000000000000號帳戶之提款卡、
    密碼、存簿等物，在基隆市區，以寄送之方式交付予詐騙集
    團成員使用，得款新台幣2,000元（起訴書誤載為於98年4月
    8 日判，將上開帳戶之提款卡、密碼，以不詳之代價，出賣
    並交付予姓名、年籍不詳之成年男子）。」、證據應補充：
    「被告於本院準備程序及審判程序之自白。」、應適用之法
    條應補充：「核被告所為，係幫助犯刑法第339條第1項之意
    圖為自己不法之所有，以詐術使人將本人之物交付之罪，並
    依刑法第30條第2項之規定，按正犯之刑減輕之。爰審酌被
    告不思以正當管道獲取金錢，提供帳戶供詐騙行為人獲取犯
    罪所得之行為雖無足取，且嚴重影響社會秩序，然其係因貪
    獲小利，惡性尚非重大，併其犯後坦承罪行等一切情狀，量
    處如主文所示之宣告刑，併諭知易科罰金之折算標準。查被
    告前未曾受有期徒刑以上刑之宣告，有臺灣高等法院被告前
    案記錄表資料1紙附卷可稽，其身為大學生，因一時失慮而
    觸犯法網，於犯罪後已深知悔悟，本院認其經此教訓後，當
    知警惕，應無再犯之虞，因認其所宣告之刑，以暫不執行為
    適當，併予宣告緩刑2年，以勵自新。至上開存摺、提款卡
    等物，均係被告所有（其僅係有償交付他人使用，並未移轉
    所有權），且供本案犯罪所用之物，因未據扣案，且無證據
    足證現仍存在而未滅失，為免將來執行困難，爰不予宣告沒
    收。」外，餘犯罪事實、證據及應適用之法條均引用如附件
    檢察官起訴書之記載。
二、據上論斷，應依刑事訴訟法第273條之1第1項、第284條之1
    、第299條第1項前段、第310條之2、第454條第2項，刑法第
    30條第1項前段、第2項、第339條第1項、第41條笫1項前段
    、第74條第1項第1款，刑法施行法第1條之1，判決如主文。
本案經檢察官乙○○到庭執行職務。
中    華    民    國    98    年    7     月    22    日
                  刑事第四庭法  官    何怡穎
以上正本證明與原本無異。
如不服本判決應於收受送達後10日內向本院提出上訴書狀，並應
敘述具體理由；其未敘述上訴理由者，應於上訴期間屆滿後20日
內向本院補提理由書 (均須按他造當事人之人數附繕本)「切勿
逕送上級法院」。
中    華    民    國    98    年    7     月    22    日
                            書記官    鄭梅君
附錄本案論罪科刑法條：
刑法第339條第1項
意圖為自己或第 3 人不法之所有，以詐術使人將本人或第 3 人
之物交付者，處5 年以下有期徒刑、拘役或科或併科1000元以下
罰金。
附件：
臺灣基隆地方法院檢察署檢察官起訴書
                                      98年度偵字第2142號
    被      告  甲○○  男  20歲（民國○○年○月○○日生）
                        住臺北市○○區○○街一段395之1
                        國民身分證統一編號：Ｚ000000000號
上列被告因詐欺案件，已經偵查終結，認應提起公訴，茲將犯罪
事實及證據並所犯法條分敘如下：
         犯  罪  事  實
一、甲○○雖預見任意提供自己在金融機構開設之帳戶（即提款
    卡）供他人使用，該他人可能以該帳戶作為實施詐欺取財等
    犯罪之工具，於不違背其本意之情形下，仍基於幫助不特定
    人詐欺取財之犯意，於98年4月8日前，將其所有之「臺灣土
    地銀行基隆分行000000000000號帳戶提款卡、密碼，以不詳
    之代價，出賣並交付予姓名、年籍不詳之成年男子，並告知
    提款密碼，而容認上述帳戶供他人用以詐騙財物。嗣該成年
    男子所屬之詐騙集團成員，基於意圖為自己不法之所有，於
    97年4月8日，向丙○○佯稱係台北地檢署書記官，渠涉嫌販
    賣帳戶要配合辦案等為由，要求丙○○至金融機構依指示操
    作，丙○○信以為真，因而陷於錯誤，於同年月10日依指示
    匯出10萬元至甲○○上開「臺灣土地銀行基隆分行」帳戶內
    。嗣經丙○○報警後經警循線查獲。
二、案經基隆市警察局第二分局報告偵辦。
         證  據  並  所  犯  法  條
一、證據清單與待證事實
 ┌──┬───────────┬──────────────┐
 │編號│證據名稱              │證明事實                    │
 ├──┼───────────┼──────────────┤
 │1   │證人丙○○之證述，臺灣│被害人丙○○於上揭時間遭詐騙│
 │    │中小企業銀行匯款單1紙 │並匯款上揭款項至被告甲○○所│
 │    │                      │提供之上開帳戶之事實        │
 │    │                      │                            │
 ├──┼───────────┼──────────────┤
 │2   │被告之供述            │被告所辯矛盾不實且與情理不合│
 │    │                      │（被告應有預見提供帳戶予詐欺│
 │    │                      │集團使用之證明）            │
 │    │                      │1.被告使用「臺灣土地銀行基隆│
 │    │                      │  分行」帳戶於98年1月1日僅有│
 │    │                      │  99元，卻於98年4月10日後有 │
 │    │                      │  密集存提款，顯違常情。    │
 │    │                      │2.供稱其於98年4月初騎機車前 │
 │    │                      │  往海大的路上，將存摺、密碼│
 │    │                      │  、提款卡放在包包，而包包放│
 │    │                      │  在機車前腳踏墊時遺失，然卻│
 │    │                      │  無報案紀錄，況包包置於機車│
 │    │                      │  前踏墊時掉落，豈有不知之理│
 │    │                      │  ？                        │
 │    │                      │3.被告帳戶、提款卡遺失，何以│
 │    │                      │  均未隨即掛失？且為何帳戶、│
 │    │                      │  提款卡均一併遺失？        │
 │    │                      │4.詐騙集團豈會知悉該提款卡密│
 │    │                      │  碼為何？                  │
 │    │                      │5.辯稱該帳戶1年前係供學校轉 │
 │    │                      │  帳6300元之用等云云，然查該│
 │    │                      │  帳戶該期間並無6300元匯款資│
 │    │                      │  料，所述與交易明細不符。  │
 │    │                      │                            │
 ├──┼───────────┼──────────────┤
 │3   │被告上開「臺灣土地銀行│1.該帳戶確係被告所開設      │
 │    │基隆分行」帳戶申請文件│2.該帳戶於上揭時間確有上揭款│
 │    │、列印印鑑卡、客戶歷史│  轉入                      │
 │    │交易清單              │                            │
 │    │                      │                            │
 └──┴───────────┴──────────────┘
二、核被告甲○○所為，係犯刑法第30條第1項、第339條第1項
    之幫助詐欺取財罪嫌。其係幫助他人犯罪，請依刑法第30條
    第2項之規定，減輕其刑。
三、依刑事訴訟法第251條第1項提起公訴。
    此  致
臺灣基隆地方法院
中    華    民    國    98    年    6     月    14    日
                              檢察官  李  明  哲
本件正本證明與原本無異
中    華    民    國    98    年    6     月    22    日
                              書記官  陳  文  榮
附錄本案所犯法條全文：
中華民國刑法第30條
（幫助犯及其處罰）
幫助他人實行犯罪行為者，為幫助犯。雖他人不知幫助之情者，亦同。
幫助犯之處罰，得按正犯之刑減輕之。
中華民國刑法第339條
（普通詐欺罪）
意圖為自己或第三人不法之所有，以詐術使人將本人或第三人之物交付者
，處 5 年以下有期徒刑、拘役或科或併科 1 千元以下罰金。
以前項方法得財產上不法之利益或使第三人得之者，亦同。
前二項之未遂犯罰之。


司法院資訊處製作；財團法人民間司法改革基金會備份。
